# 营业外收支必然属于非经常性损益吗？

提问人：鹌鹑 咕 时间：2023-02-15 18:02:18
陈版主及各位大佬，现在年审有个问题想咨询下，我们正在审计一家畜禽养殖公司，每年因为养殖过程中死亡的畜禽，保险公司均有对应的理赔收入，这部分收入暂时计入营业外收入科目，但是是否归属于非经常性损益，我们和被审计单位之间有异议：
被审计单位的意见：
保险理赔与公司的主营业务密切相关，在可预计的未来，公司每年均会投保并获得相应的理赔收入，本项收益并不是偶发或者意外的事项，且由于行业的特殊性，同行业其他公司每年均有畜禽养殖死亡保险理赔收入，并不会影响报表使用人对公司经营业绩和盈利能力作出正常判断，根据监管规则适用指引——会计类第 1 号 “ 1-26 非非 经 常性常性 损益的益的 认 定定” 里面的说明，可以认定为经常性损益。
我们的判断：
1 、上市公司披露的审计报告中计入营业外收入的项目基本都是计入非经常性损益，没有发现有不是的案例，基于谨慎性，我们更倾向于列进非经常性损益；
2 、保险理赔收入的金额并非公司经营所得，不能反映公司经营业绩和盈利能力，且本项金额越大，说明公司养殖过程中死亡率越高；
不知道各位大佬有啥意见么？是否营业外收支只能属于非经常性损益？

回答人：chenyiwei
项目组的意见总体上合理。也可以关注下同行业上市公司的处理，如果行业内普遍做法是不将保险理赔收入作为非经常性损益的，则基于可比性的考虑，也可以尊重行业惯例。